【裁判字號】    92,上訴,565
【裁判日期】    920211
【裁判案由】    違反毒品危害防制條例
【裁判全文】
臺灣高等法院高雄分院刑事判決                 九十二年度上訴字第五六五號
    上  訴  人  臺灣屏東地方法院檢察署檢察官
    被      告  乙○○
右上訴人因被告違反毒品危害防制條例案件，不服臺灣屏東地方法院九十一年度訴字
第八四一號，中華民國九十二年二月十一日第一審判決（起訴案號：臺灣屏東地方法
院檢察署九十一年度毒偵字第一０二五號、及移
八號、第二三三號、第三六二號）提起上訴，本院判決如左：
    主  文
上訴駁回。
    事實及理由
一、本案經本院審理結果，認第一審判決認事用法及量刑均無不當，應予維持，並引
    用第一審判決書記載之事實、證據及理由。
二、檢察官上訴意旨略以被告另於本件判決前之民國九十一年十二月四日十二時起，
    迄九十一年十二月十八日回溯三日內止，在屏東縣東港鎮鎮○里鎮○路九六之八
    號等處，連續施第一級毒品海洛因、第二級毒品安非他命，涉有違反毒品危害防
    制條例之犯行，而被告前開犯行與本罪之犯罪時間緊接，手段相同，所犯罪名又
    同一，顯基於概括犯意反覆為之，為連續犯，屬裁判上之一罪。依審判不可分原
    則，該案應為起訴效力所及，原審未及斟酌審判，難認原判決允當等情。
三、經查檢察官以九十二年度毒偵字第三六二號移送併辦之事實，係被告於九十一年
    十二月六日警詢時，自白於九十一年十二月四日施用第一級及第二級毒品，並經
    警採尿送屏東縣衛生局檢驗有甲基安非他命及嗎啡反應，惟此一事實，業經原判
    決判決在案，另檢察官以九十二年度偵字第二三三號移送併辦之事實，係檢察官
    於九十一年十二月十八日承辦九十一年戒執字第二七二號被告強制戒治案件時，
    採尿經檢驗查獲其有施用第一、二級毒品，然被告於警逮獲之九十一年十二月十
    七日即經警採尿檢驗查獲其有施用第一、二級毒品，次日移送檢察官再採尿檢驗
    ，仍屬同一事實，此亦經原審判決在案，是本案上訴指摘事項，均經原判決審理
    ，並非原審漏未審酌，是本案上訴無理由，應予駁回。
據上論斷，應依刑事訴訟法第三百六十七條、第三百六十八條，判決如主文。
本案經檢察官鄭文貴到庭執行職務。
中    華    民    國     九十二年       五       月      十三      日
                              臺灣高等法院高雄分院刑事第八庭
                                  審判長法官  郭雅美
                                        法官  裕斗
                                        法官  江泰章
右甲本證明與原本無異。
如不服本判決應於收受本判決後十日內向本院提出上訴書狀，其未述上訴理由者，
並得於提起上訴後十日內向本院補提理由書狀（均須按他造當事人之人數附繕本)「
切勿逕送上級法院」。
                                      書記官  郭榮芳
中    華    民    國     九十二     年       五       月     十四       日
                                                                        Ｋ
附件：
臺灣屏東地方法院刑事判決                          九十一年度訴字第八四一號
    公  訴  人  臺灣屏東地方法院檢察署檢察官
    被      告  乙○○  男  三十三歲（民國○○○年○月○○日生）
                        住屏東縣東港鎮鎮○里鎮○路九六之八號
                        （現於臺灣屏東戒治所戒治中）
                        身分證統一編號：Ｔ一二五七一七四九號
右列被告因毒品危害防制條例案件，經檢察官提起公訴（九十一年度毒偵字第一○二
五號），及移送併辦（九十二年度毒偵字第八、三八號），本院判決如左：
    主  文
乙○○連續施用第一級毒品，累犯，處有期徒刑拾月，扣案之海洛因貳包（合計淨重
零‧壹壹公克，包裝重零‧肆壹公克）沒收銷燬之，扣案之注射針筒壹支沒收。又連
續施用第二級毒品，累犯，處有期徒刑陸月。應執行有期徒刑壹年貳月，扣案之海洛
因貳包（合計淨重零‧壹壹公克，包裝重零‧肆壹公克）沒收銷燬之，扣案之注射針
筒壹支沒收。
    事  實
一、乙○○因違反藥事法案件，於民國八十五年二月十五日經本院八十五年度訴字第
    六一號判處有期徒刑四月，於八十五年三月三十一日確定；再因違反麻醉藥品管
    理條例案件，於八十五年三月二十八日經本院八十五年度易字第四八六號判處有
    期徒刑五月，於八十五年五月六日確定；又因違反肅清煙毒條例案件，於八十五
    年四月十七日經本院八十五年度訴字第一九九號判處有期徒刑二年，於八十五年
    五月十三日確定；前開三案件並經本院以八十五年度聲字第一二七四號定應執行
    刑有期徒刑二年六月確定，經入監執行後，於八十六年十月九日縮短刑期假釋出
    監，於八十八年一月二十五日假釋期滿執行完畢。又因施用毒品案件，經本院八
    十九年度毒聲字第三九一號裁定送勒戒處所觀察、勒戒，嗣因有繼續施用傾向，
    經本院八十九年度毒聲字第七二一號裁定強制戒治，再經本院八十九年度毒聲字
    第一八二九號裁定停止強制戒治付保護管束，又經本院九十年度毒聲更字第二號
    撤銷停止強制戒治，並繼續執行強制戒治，於九十一年一月二十五日強制戒治期
    滿，經臺灣屏東地方法院檢察署檢察官於九十一年二月十八日以九十一年度戒毒
    偵字第三九號不起訴處分確定。詎猶不知悛悔，於五年內復另分別基於施用第一
    級、第二級毒品之概括犯意，自九十一年七月二十日起至同年十二月十六日止，
    連續在屏東縣東港鎮鎮○里鎮○路九六之八號住處內分別注射第一級毒品海洛因
    、吸食第二級毒品安非他命多次。其於九十一年七月二十七日十九時三十分為警
    在屏東縣新園鄉○○村○○路五四號查獲，而採集檢體尿液送驗；又於九十一年
    十一月六日十時四分許為警在屏東縣東港鎮興東里堤防外漁塭工寮查獲，亦採集
    檢體尿液送驗；再於九十一年十二月十七日十七時一分許為警在屏東縣新園鄉○
    ○村○○路六號前查獲，再採集檢體尿液送驗，並扣得海洛因二包（合計淨重○
    ‧一一公克，包裝重○‧四一公克）及注射針筒一支。
二、案經屏東縣政府警察局東港分局報告台灣屏東地方法院檢察署檢察官偵查起訴及
    移送併辦。
    理  由
一、右揭犯罪事實，均為被告乙○○於本院審理時坦承不諱。且被告於九十一年七月
    二十七日為警查獲當日所採尿液，經檢驗呈嗎啡及甲基安非他命陽性反應；又於
    九十一年十一月六日為警查獲當日所採尿液，經檢驗亦呈嗎啡及甲基安非他命陽
    性反應；再於九十一年十二月十七日為警查獲當日所採尿液，經檢驗仍呈嗎啡及
    甲基安非他命陽，此有屏東縣衛生局煙毒及麻醉藥品類委託檢驗結果通知書三份
    在卷可稽。再於九十一年十二月十七日扣案之海洛因二包（合計淨重○‧一一公
    克，包裝重○‧四一公克），經鑑定含有第一級毒品海洛因成分，此有法務部調
    查局九十二年一月十日調科壹字第二四○○○二四二○號鑑定通知書、屏東縣警
    察局東港分局查獲涉嫌毒品危害防制條例案件毒品初步鑑驗報告單各一份在卷可
    稽。此外，並有扣案且經被告坦承為其所有、供注射海洛因使用之注射針筒一支
    可資佐證。基此，被告自白核與事實相符。本件事證明確，被告犯行洵堪認定，
    應依法論科。
二、按海洛因、安非他命分別為第一級、第二級毒品，毒品危害防制條例第二條第二
    項第一款、第二款規定明確；又二犯毒品危害防制條例第十條之罪，應視被告曾
    否經強制戒治期滿或交付保護管束期滿，適用第二十條第三項前段或第二十三條
    第二項前段之規定。被告前因施用毒品案件，經本院八十九年度毒聲字第三九一
    號裁定送勒戒處所觀察、勒戒，嗣因有繼續施用傾向，經本院八十九年度毒聲字
    第七二一號裁定強制戒治，再經本院八十九年度毒聲字第一八二九號裁定停止強
    制戒治付保護管束，又經本院九十年度毒聲更字第二號撤銷停止強制戒治，並繼
    續執行強制戒治，於九十一年一月二十五日強制戒治期滿，經臺灣屏東地方法院
    檢察署檢察官於九十一年二月十八日以九十一年度戒毒偵字第三九號不起訴處分
    確定等情，有臺灣高等法院被告全國前案紀錄表、臺灣高等法院檢察署刑案紀錄
    簡覆表及法務部在監在押資料表各一份在卷足憑。依前揭說明，被告經觀察、勒
    戒後，以有繼續施用傾向而令入戒治處所施以強制戒治，嗣經停止強制戒治付保
    護管束，其後再撤銷停止強制戒治，於九十一年一月二十五日接續執行殘餘之強
    制戒治期滿後，另行基於概括犯意再施用第一級、第二級毒品，核屬毒品危害防
    制條例第二十三條第二項前段所規定之情形。核被告所為，係犯毒品危害防制條
    例第十條第一項、第二項施用第一級毒品、第二級毒品罪，其持有前開第一級、
    第二級毒品之低度行為為施用毒品之高度行為所吸收，不另論罪；被告多次施用
    第一級、第二級毒品之犯行，時間緊接、方法相近、觸犯構成犯罪要件相同之罪
    名，顯係各基於概括犯意，應依連續犯之規定各論以一罪，並依法各加重其刑；
    被告施用第一級、第二級毒品間，犯意各別、施用方式不同、罪名有異，應分論
    併罰。本件公訴人雖未敘及被告自九十一年七月二十六日八時起至九十一年十二
    月十六日連續施用第一級海洛因、第二級毒品安非他命之犯罪事實，惟此部分與
    已起訴之犯罪事實，具連續犯之裁判上一罪關係，為起訴效力所及，本院自應一
    併予以審理。查被告因違反藥事法案件，於八十五年二月十五日經本院八十五年
    度訴字第六一號判處有期徒刑四月，於八十五年三月三十一日確定；再因違反麻
    醉藥品管理條例案件，於八十五年三月二十八日經本院八十五年度易字第四八六
    號判處有期徒刑五月，於八十五年五月六日確定；又因違反肅清煙毒條例案件，
    於八十五年四月十七日經本院八十五年度訴字第一九九號判處有期徒刑二年，於
    八十五年五月十三日確定；前開三案件並經本院以八十五年度聲字第一二七四號
    定應執行刑有期徒刑二年六月確定，經入監執行後，於八十六年十月九日縮短刑
    期假釋出監，於八十八年一月二十五日假釋期滿執行完畢，有卷附之臺灣高等法
    院被告全國前案紀錄表、臺灣高等法院檢察署刑案紀錄簡覆表及法務部在監在押
    資料表各一份可據，其五年內再犯本件二個有期徒刑以上之罪，為累犯，各均依
    法加重其刑。爰審酌被告施用海洛因、安非他命殘害自身健康，業已坦承犯行，
    犯後態度尚稱良好，其素行、犯罪動機、所生危害等一切情狀，量處如主文所示
    之刑，並定其應執行刑。至扣案之海洛因二包（合計淨重○‧一一公克，包裝重
    ○‧四一公克），應依毒品危害防制條例第十八條第一項前段規定沒收並銷燬之
    ；另扣案之注射針筒一支，為被告所有供以注射海洛因之用，業據被告供述在卷
    ，應依刑法第三十八條第一項第二款、第三項前段沒收之。
據上論斷，應依刑事訴訟法第二百九十九條第一項前段，毒品危害防制條例第十條第
一項、第二項、第十八條第一項前段，刑法第十一條、第五十六條、第五十一條第五
款、第四十七條、第三十八條第一項第二款，判決如主文。
本案經檢察官呂乾坤到庭執行職務。
中      華      民      國      九十二    年      二      月    十一    日
                                      臺灣屏東地方法院刑事第三庭
                                          法  官  洪乙心
毒品危害防制條例第十條第一項、第二項
右甲本證明與原本無異。
如不服本判決應於收受本判決送達後十日內向本院提出上訴書狀，其未敘述上訴理由
者，並得於提起上訴後十日內向本院補提理由書狀（均須按他造當事人之人數附繕本
 ）「切勿逕送上級法院」
                                          書記官   曾文玲
中      華      民      國      九十二      年      二      月    十一  日
毒品危害防制條例第十條
施用第一級毒品者，處六月以上五年以下有期徒刑。
施用第二級毒品者，處三年以下有期徒刑。


司法院資訊處製作；財團法人民間司法改革基金會備份。
